【裁判字號】    98,消債更,349
【裁判日期】    981216
【裁判案由】    更生
【裁判全文】
臺灣桃園地方法院民事裁定           98年度消債更字第349號
聲  請  人
即  債務人  甲○○
上列當事人因消費者債務清理事件聲請更生，本院裁定如下：
    主  文
更生之聲請駁回。
聲請費用由聲請人負擔。
    理  由
一、按更生之聲請有下列情形之一者，應駁回之：一、債務人曾
    依本條例或破產法之規定而受刑之宣告；二、債務人曾經法
    院認可和解、更生或調協，因可歸責於己之事由，致未履行
    其條件；三、債務人經法院通知，無正當理由而不到場，或
    到場而不為真實之陳述，或拒絕提出關係文件或為財產變動
    狀況之報告，消費者債務清理條例第46條定有明文。又聲請
    更生或清算不合程式或不備其他要件者，法院應以裁定駁回
    之，但其情形可以補正者，法院應定期間先命補正，復為同
    條例第8 條所明定。
二、查本件聲請人即債務人向本院聲請更生，雖主張：其積欠有
    擔保債務新台幣（下同）913,000 元及無擔保債務1,220,66
    3 元，於消費者債務清理條例施行前，曾依照中華民國銀行
    公會會員辦理消費金融案件無擔保債務協商機制與金融機構
    成立協商，惟因有不可歸責於己致履行顯有重大困難之事由
    致無從履約，且其無擔保或無優先權之債務總額未逾1,200
    萬元，復未經法院裁定開始更生程序或許可和解或宣告破產
    等語。
三、經查，本件聲請人聲請更生，就其每月收入所得、應支出之
    費用、債務內容，雖據其提出財產及收入狀況說明書、聲請
    人之債權人清冊等為憑，然本院認此部分仍有命聲請人到場
    為補充陳述，並提出相關證明之必要性。本院乃於民國98年
    10月19日裁定聲請人提出聲請人98年1 至8 月及現在之薪資
    收入及其證明文件，聲請人雖以民事呈報(二)狀稱其係向車行
    租借計程車維生，每月營收50,000元，淨利約20,000元云云
    ，惟聲請人就此僅提出其租車明細及加油發票等成本支出，
    並未提出關於其營收之證明文件，經本院定期於98年12月15
    日通知聲請人本人到庭為說明，上開訊問期日通知已於98年
    11月27日寄存在桃園縣政府警察局八德分局八德派出所（依
    聲請人陳報之送達地址即桃園縣八德市○○路聯福巷22弄17
    號寄送），而於同年12月9 日發生送達之效力，有送達通知
    書在卷足憑，惟聲請人無正當理由而未於前述期日到院，亦
    未提出上開證明文件，是本件既有消費者債務清理條例第46
    條第3 款所定情形，且上開欠缺又屬無從補正，依上說明，
    自應駁回其更生之聲請。
四、爰裁定如主文。
中    華    民    國    98    年    12    月    16    日
                  民事第二庭    法  官  楊晴翔
以上正本係按原本作成。
如不服本裁定應於送達後10日內向本院提出抗告狀，並繳納抗告
費新臺幣1,000元。
中    華    民    國    98    年    12    月    17    日
                                書記官  黃盈菁


司法院資訊處製作；財團法人民間司法改革基金會備份。
